incubator/apertium-ina/apertium-ina.ina.dix
<!-- dictionario de interlingua -->
<!-- il ha decisiones importante que prener:
   esser vblex?
   haber vblex?
   factorisation de paradigmas de numerales
-->
<dictionary>
  <alphabet>ÀÁÂÄÇÈÉÊËÌÍÎÏÑÒÓÔÖÙÚÛÜàáâäçèéêëìíîïñòóôöùúûüABCDEFGHIJKLMNOPQRSTUVWXYZabcdefghijklmnopqrstuvwxyz</alphabet>
  <sdefs>
    <sdef n="n"/>
    <sdef n="adj"/>
    <sdef n="adv"/>
    <sdef n="np"/>
    <sdef n="ant"/>
    <sdef n="top"/>
    <sdef n="sg"/>
    <sdef n="pl"/>
    <sdef n="sp"/>
    <sdef n="rel"/>
    <sdef n="itg"/>
    <sdef n="mf"/>
    <sdef n="m"/>
    <sdef n="f"/>
    <sdef n="vblex"/>
    <sdef n="vbser"/>
    <sdef n="vbmod"/>
    <sdef n="vbhaver"/>
    <sdef n="pri"   c="prient indicative"/>
    <sdef n="past"/>
    <sdef n="fti"/>
    <sdef n="cni"/>
    <sdef n="inf"/>
    <sdef n="pp"/>
    <sdef n="pprs"/>
    <sdef n="imp"/>
    <sdef n="prs"/>
    <sdef n="cnjcoo"/>
    <sdef n="cnjsub"/>
    <sdef n="cnjadv"/>
    <sdef n="det"/>
    <sdef n="dem"/>
    <sdef n="def"/>
    <sdef n="pro"/>
    <sdef n="ref"/>
    <sdef n="ind"/>
    <sdef n="sup"/>
    <sdef n="pr"/>
    <sdef n="preadv"/>
    <sdef n="prn"/>
    <sdef n="tn"/>
    <sdef n="nt"/>
    <sdef n="p1"/>
    <sdef n="p2"/>
    <sdef n="p3"/>
    <sdef n="sent"/>
    <sdef n="cm"/>
    <sdef n="subj"/>
    <sdef n="obj"/>
    <sdef n="predet"/>
    <sdef n="nom"/>
    <sdef n="pos"/>
    <sdef n="num"/>
    <sdef n="ij"/>

  </sdefs>
  <pardefs>
    <pardef n="in__pr">
      <e>
        <p>
          <l></l>
          <r><s n="pr"/></r>
        </p>
      </e>
    </pardef>
    <pardef n="plus__preadv">
      <e>
        <p>
          <l></l>
          <r><s n="preadv"/></r>
        </p>
      </e>
    </pardef>
    <pardef n="tote__predet">
      <e>
        <p>
          <l></l>
          <r><s n="predet"/><s n="mf"/><s n="sp"/></r>
        </p>
      </e>
    </pardef>
    <pardef n="adjective__adj">
      <e>
        <p>
          <l></l>
          <r><s n="adj"/></r>
        </p>
      </e>
    </pardef>
    <pardef n="excellent/e__adj">
      <e>
        <p>
          <l>e</l>
          <r>e<s n="adj"/></r>
        </p>
      </e>
      <e>
        <p>
          <l>issime</l>
          <r>e<s n="adj"/><s n="sup"/></r>
        </p>
      </e>
    </pardef>
    <pardef n="e__cnjcoo">
      <e>
        <p>
          <l></l>
          <r><s n="cnjcoo"/></r>
        </p>
      </e>
    </pardef>
    <pardef n="si__cnjadv">
      <e>
        <p>
          <l></l>
          <r><s n="cnjadv"/></r>
        </p>
      </e>
    </pardef>
    <pardef n="le__det">
      <e>
        <p>
          <l></l>
          <r><s n="det"/><s n="def"/><s n="sp"/></r>
        </p>
      </e>
      <e r="RL">
        <p>
          <l></l>
          <r><s n="det"/><s n="def"/><s n="sg"/></r>
        </p>
      </e>
      <e r="RL">
        <p>
          <l></l>
          <r><s n="det"/><s n="def"/><s n="pl"/></r>
        </p>
      </e>
    </pardef>
    <pardef n="un__det">
      <e>
        <p>
          <l></l>
          <r><s n="det"/><s n="ind"/><s n="sp"/></r>
        </p>
      </e>
    </pardef>
    <pardef n="mi__det">
      <e>
        <p>
          <l></l>
          <r><s n="det"/><s n="pos"/><s n="sp"/></r>
        </p>
      </e>
      <e r="RL">
        <p>
          <l></l>
          <r><s n="det"/><s n="pos"/><s n="sg"/></r>
        </p>
      </e>
      <e r="RL">
        <p>
          <l></l>
          <r><s n="det"/><s n="pos"/><s n="pl"/></r>
        </p>
      </e>
    </pardef>
    <pardef n="iste__det">
      <e>
        <p>
          <l></l>
          <r><s n="det"/><s n="dem"/><s n="sp"/></r>
        </p>
      </e>
    </pardef>
    <pardef n="se__prn">
      <e>
        <p>
          <l></l>
          <r><s n="prn"/><s n="pro"/><s n="ref"/><s n="p3"/><s n="mf"/><s n="sp"/></r>
        </p>
      </e>
    </pardef>
    <pardef n="ist/e__prn">
      <e>
        <p>
          <l>e</l>
          <r>e<s n="prn"/><s n="tn"/><s n="m"/><s n="sg"/></r>
        </p>
      </e>
      <e>
        <p>
          <l>a</l>
          <r>e<s n="prn"/><s n="tn"/><s n="f"/><s n="sg"/></r>
        </p>
      </e>
      <e>
        <p>
          <l>o</l>
          <r>e<s n="prn"/><s n="tn"/><s n="nt"/><s n="sg"/></r>
        </p>
      </e>
      <e>
        <p>
          <l>es</l>
          <r>e<s n="prn"/><s n="tn"/><s n="m"/><s n="pl"/></r>
        </p>
      </e>
      <e>
        <p>
          <l>as</l>
          <r>e<s n="prn"/><s n="tn"/><s n="f"/><s n="pl"/></r>
        </p>
      </e>
      </pardef>
   <pardef n="tote__prn">
      <e>
        <p>
          <l></l>
          <r><s n="prn"/><s n="tn"/><s n="mf"/><s n="sp"/></r>
        </p>
      </e>
    </pardef>
    <pardef n="io__prn">
            <e i=""><p><l/><r><s n="prn"/><s n="p1"/><s n="mf"/><s n="sg"/><s n="nom"/></r></p></e>
    </pardef>
    <pardef n="tu__prn">
            <e i=""><p><l/><r><s n="prn"/><s n="p2"/><s n="mf"/><s n="sg"/><s n="nom"/></r></p></e>
    </pardef>
    <pardef n="illo__prn">
            <e i=""><p><l/><r><s n="prn"/><s n="p3"/><s n="mf"/><s n="sg"/><s n="nom"/></r></p></e>
    </pardef>
    <pardef n="ill/e__prn">
            <e i=""><p><l>e</l><r>e<s n="prn"/><s n="p3"/><s n="m"/><s n="sg"/><s n="nom"/></r></p></e>
            <e i=""><p><l>a</l><r>e<s n="prn"/><s n="p3"/><s n="f"/><s n="sg"/><s n="nom"/></r></p></e>
            <e i=""><p><l>es</l><r>e<s n="prn"/><s n="p3"/><s n="m"/><s n="pl"/><s n="nom"/></r></p></e>
            <e i=""><p><l>as</l><r>e<s n="prn"/><s n="p3"/><s n="f"/><s n="pl"/><s n="nom"/></r></p></e>

    </pardef>
<!--      Ille<prn><nom><p3><m><pl>-->
    <pardef n="nos__prn">
            <e i=""><p><l/><r><s n="prn"/><s n="p1"/><s n="mf"/><s n="pl"/><s n="nom"/></r></p></e>
    </pardef>
    <pardef n="vos__prn">
            <e i=""><p><l/><r><s n="prn"/><s n="p2"/><s n="mf"/><s n="pl"/><s n="nom"/></r></p></e>
    </pardef>
    <pardef n="illos__prn">
            <e i=""><p><l/><r><s n="prn"/><s n="p3"/><s n="mf"/><s n="pl"/><s n="nom"/></r></p></e>
    </pardef>
    <pardef n="nihil__prn">      <e>
        <p>
          <l></l>
          <r><s n="prn"/></r>
        </p>
      </e>
    </pardef>
    <pardef n="que__cnjsub">
            <e i=""><p><l/><r><s n="cnjsub"/></r></p></e>
    </pardef>
    <pardef n="ora__adv">
      <e>
        <p>
          <l></l>
          <r><s n="adv"/></r>
        </p>
      </e>
    </pardef>
    <pardef n="gratias__ij">
      <e>
        <p>
          <l></l>
          <r><s n="ij"/></r>
        </p>
      </e>
    </pardef>
    <pardef n="como__adv">
      <e>
        <p>
          <l></l>
          <r><s n="adv"/><s n="itg"/></r>
        </p>
      </e>
    </pardef>
    <pardef n="tres__num">
      <e>
        <p>
          <l></l>
          <r><s n="num"/></r>
        </p>
      </e>
    </pardef>
    <pardef n="catto__n">
      <e>
        <p>
          <l></l>
          <r><s n="n"/><s n="sg"/></r>
        </p>
      </e>
      <e>
        <p>
          <l>s</l>
          <r><s n="n"/><s n="pl"/></r>
        </p>
      </e>
    </pardef>
    <pardef n="can__n">
      <e>
        <p>
          <l></l>
          <r><s n="n"/><s n="sg"/></r>
        </p>
      </e>
      <e>
        <p>
          <l>es</l>
          <r><s n="n"/><s n="pl"/></r>
        </p>
      </e>
    </pardef>
    <pardef n="roc__n">
      <e>
        <p>
          <l></l>
          <r><s n="n"/><s n="sg"/></r>
        </p>        
      </e>
      <e>
        <p>
          <l>hes</l>
          <r><s n="n"/><s n="pl"/></r>
        </p>
      </e>
    </pardef>

    <e lm="de"><i>de</i><par n="in__pr"/></e>
    <e lm="sin"><i>sin</i><par n="in__pr"/></e>
    <e lm="multo"><i>multo</i><par n="plus__preadv"/></e>
    <e lm="qu"><i>multo</i><par n="plus__preadv"/></e>
    <e lm="tote"><i>tote</i><par n="tote__predet"/></e>
    <e lm="plus"><i>plus</i><par n="plus__preadv"/></e>
    <e lm="si"><i>si</i><par n="si__cnjadv"/></e>
    <e lm="ab"><i>ab</i><par n="si__cnjadv"/></e>
    <e lm="e"><i>e</i><par n="e__cnjcoo"/></e>
    <e lm="o"><i>o</i><par n="e__cnjcoo"/></e>
    <e lm="ma"><i>ma</i><par n="e__cnjcoo"/></e>
    <e lm="ni"><i>ni</i><par n="e__cnjcoo"/></e>
    <e lm="le"><i>le</i><par n="le__det"/></e>
    <e lm="un"><i>un</i><par n="un__det"/></e>
    <e lm="mi"><i>mi</i><par n="mi__det"/></e>
    <e lm="iste"><i>iste</i><par n="iste__det"/></e>
    <e lm="tote"><i>tote</i><par n="tote__prn"/></e>
    <e lm="iste"><i>ist</i><par n="ist/e__prn"/></e>
    <e lm="io"><i>io</i><par n="io__prn"/></e>
    <e i=""><i>tu</i><par n="tu__prn"/></e>
    <e i=""><i>illo</i><par n="illo__prn"/></e>
    <e i=""><i>ill</i><par n="ill/e__prn"/></e>
    <e i=""><i>nos</i><par n="nos__prn"/></e>
    <e i=""><i>vos</i><par n="vos__prn"/></e>
    <e i=""><i>illos</i><par n="illos__prn"/></e>
    <e lm="se"><i>se</i><par n="se__prn"/></e>
    <e lm="nihil"><i>nihil</i><par n="nihil__prn"/></e>
    <e lm="como"><i>como</i><par n="ora__adv"/></e>
    <e lm="ancora"><i>ancora</i><par n="ora__adv"/></e>
    <e lm="jam"><i>jam</i><par n="ora__adv"/></e>
    <e lm="como"><i>como</i><par n="como__adv"/></e>
    <e lm="quando"><i>quando</i><par n="como__adv"/></e>
    <e lm="proque"><i>proque</i><par n="como__adv"/></e>
    <e lm="ubi"><i>ubi</i><par n="como__adv"/></e>
    <e lm="gratias"><i>gratias</i><par n="gratias__ij"/></e>
    <e lm="hodie"><i>hodie</i><par n="ora__adv"/></e>
    <e lm="dece-septe"><i>dece-septe</i><par n="tres__num"/></e>
    <e lm="trenta-tres"><i>trenta-tres</i><par n="tres__num"/></e>
    <e lm="quaranta-nove"><i>quaranta-nove</i><par n="tres__num"/></e>
    <e lm="sexanta-cinque"><i>sexanta-cinque</i><par n="tres__num"/></e>
    <e lm="octanta-un"><i>octanta-un</i><par n="tres__num"/></e>
    <e lm="novanta-septe"><i>novanta-septe</i><par n="tres__num"/></e>
    <e lm="que"><i>que</i><par n="que__cnjsub"/></e>
    <e lm="roc"><i>roc</i><par n="roc__n"/></e>
    <e lm="nausea"><i>nausea</i><par n="catto__n"/></e>
<e lm="acide"><i>acid</i><par n="excellent/e__adj"/></e>
<e lm="aerodynamica"><i>aerodynamica</i><par n="adjective__adj"/></e>
<e lm="amate"><i>amat</i><par n="excellent/e__adj"/></e>
<e lm="anthropologia"><i>anthropologia</i><par n="adjective__adj"/></e>
<e lm="audibile"><i>audibil</i><par n="excellent/e__adj"/></e>
<e lm="bacterial"><i>bacterial</i><par n="adjective__adj"/></e>
<e lm="cardiac"><i>cardiac</i><par n="adjective__adj"/></e>
<e lm="colla"><i>colla</i><par n="adjective__adj"/></e>
<e lm="collose"><i>collos</i><par n="excellent/e__adj"/></e>
<e lm="corallo"><i>corallo</i><par n="adjective__adj"/></e>
<e lm="disgratiose"><i>disgratios</i><par n="excellent/e__adj"/></e>
<e lm="osso"><i>osso</i><par n="adjective__adj"/></e>
<e lm="pallide"><i>pallid</i><par n="excellent/e__adj"/></e>
    <e lm="ab"><i>ab</i><par n="in__pr"/></e>
    <e lm="ex"><i>ex</i><par n="in__pr"/></e>
    <e lm="juxta"><i>juxta</i><par n="in__pr"/></e>
    <e lm="circa"><i>circa</i><par n="in__pr"/></e>
    <e lm="presso"><i>presso</i><par n="in__pr"/></e>
    <e lm="multo"><i>multo</i><par n="ora__adv"/></e>
    <e lm="exactemente"><i>exactemente</i><par n="ora__adv"/></e>
    <e lm="ubi"><i>ubi</i><par n="como__adv"/></e>
    <e lm="mesmo"><i>mesmo</i><par n="ora__adv"/></e>
    <e lm="moneta"><i>moneta</i><par n="catto__n"/></e>
    <e lm="frigide"><i>frigid</i><par n="excellent/e__adj"/></e>
<e lm="adulator"><i>adulator</i><par n="can__n"/></e>
<e lm="insulto"><i>insulto</i><par n="catto__n"/></e>
<e lm="aggressor"><i>aggressor</i><par n="can__n"/></e>
<e lm="confortation"><i>confortation</i><par n="can__n"/></e>
<e lm="musculo"><i>musculo</i><par n="catto__n"/></e>
<e lm="amplificator"><i>amplificator</i><par n="can__n"/></e>
<e lm="apotheosis"><i>apotheosis</i><par n="can__n"/></e>
<e lm="arcoballista"><i>arcoballista</i><par n="catto__n"/></e>
<e lm="ballet"><i>ballet</i><par n="can__n"/></e>
<e lm="surprisa"><i>surprisa</i><par n="catto__n"/></e>
